【裁判字號】    98,訴,1084
【裁判日期】    981215
【裁判案由】    違反毒品危害防制條例
【裁判全文】
臺灣屏東地方法院刑事判決              98年度訴字第1084號
公  訴  人  臺灣屏東地方法院檢察署檢察官
被      告  甲○○
                    （現另案於臺灣屏東監獄竹田分監）
上列被告因違反毒品危害防制條例案件，經檢察官提起公訴（98
年度毒偵字第1094號）本院判決如下：
    主  文
謝恆生施用第一級毒品，累犯，處有期徒刑壹年。
    事  實
一、甲○○曾於民國91年間，因施用毒品案件，經本院以92年度
    毒聲字第51號裁定令入勒戒處所觀察、勒戒，因無繼續施用
    毒品傾向，於92年2 月27日釋執行完畢放出所，並經臺灣屏
    東地方法院檢察署檢察官以91年度毒偵字第1542號為不起訴
    處分確定。復於95年間再因施用毒品案件，經本院以95年度
    訴字第409 號、95年度訴字第1127號判決分別判處有期徒刑
    1 年、11月，減刑後應執行有期徒刑6 月、5 月15日確定，
    甫於96年9 月11日執行完畢。猶不知悔改，明知海洛因業經
    公告列為毒品危害防制條例第2 條第2 項第1 款之第一級毒
    品，不得非法持有、施用，因未戒除施用毒品海洛因之惡習
    ，竟基於施用第一級毒品海洛因之犯意，於98年5 月24日晚
    間不詳時間，以海洛因摻水注射之方式在其屏東縣南州鄉○
    ○村○○路90號住處施用第一級毒品海洛因1 次；嗣因另案
    為警搜索，並經警採尿送驗，檢出嗎啡陽性反應，始悉上情
    。
二、案經高雄市政府警察局三民第二分局報請臺灣屏東地方法院
    檢察署檢察官偵查起訴。
    理  由
一、本案被告謝恆生所犯施用毒品案件，並非法定刑為死刑、無
    期徒刑或最輕本刑3 年以上有期徒刑之罪，亦非高等法院管
    轄第一審之案件，而被告於本院準備程序中就被訴事實為有
    罪之陳述，本院合議庭乃裁定由受命法官獨任進行簡式審判
    程序。又簡式審判程序之證據調查，依刑事訴訟法第273 條
    之2 規定，不受同法第159 條第1 項審判外陳述排除之限制
    ，再被告對於卷內之各項證據，亦不爭執證據能力，故卷內
    所列之各項證據，自得作為證據，先予敘明。
二、上開犯罪事實，業經被告謝恆生於本院坦承不諱，且被告為
    警查獲時，採尿送驗結果確呈嗎啡（即海洛因水解後之反應
    ）陽性反應，有高雄市政府警察局三民第二分局偵辦毒品案
    件嫌疑人尿液採證代碼對照表、高雄市立凱旋醫院濫用藥物
    尿液檢驗報告各1 紙在卷可稽，上述鑑驗結果，係檢驗機關
    本於專業知識及以精密儀器或科學檢驗方法所得之結論，自
    可憑信。此外，復有該分局刑事案件移送書在卷可考。綜上
    ，足認被告上開任意性自白與事實相符，堪予採信。從而本
    件事證明確，被告犯行洵堪認定，應依法論科。
三、查海洛因係屬毒品危害防制條例第2 條第2 項第1 款所稱之
    第一級毒品，不得持有、施用，被告竟持以施用，是核被告
    所為，係犯毒品危害防制條例第10條第1 項之施用第一級毒
    品罪。至被告於施用前持有第一級毒品海洛因之低度行為應
    被施用之高度行為所吸收，不另論罪。又被告前有如事實欄
    所示之科刑及執行情形，有臺灣屏東地方法院檢察署刑案資
    料查註紀錄表、臺灣高等法院被告前案紀錄表各1 份附卷足
    憑，其於刑之執行完畢後5 年內，故意再犯本件有期徒刑之
    罪，為累犯，應依刑法第47條第1 項加重其刑。爰審酌被告
    前已有如事實欄所述之犯罪資料，素行不佳，然未能因此知
    所警惕、謹慎行止，仍不思自律向善，猶自陷於毒癮之害，
    復犯下本案，原不宜寬貸，惟念其施用毒品乃自戕行為，被
    告復已坦承罪行，犯後態度尚可等一切情狀，量處如主文所
    示之刑，以示懲儆。
據上論斷，應依刑事訴訟法第299 條第1 項前段、第273 條之1
第1 項，毒品危害防制條例第10條第1 項，刑法第11條前段、第
47條第1 項，判決如主文。
本案經檢察官曾士哲到庭執行職務
中    華    民    國    98    年    12    月    15    日
                  刑事第四庭    法  官  李謀榮
以上正本證明與原本無異。
如不服本判決應於收受判決後10日內向本院提出上訴書狀，並
應敘述具體理由；其未敘述上訴理由者，應於上訴期間屆滿後
20日內向本院補提理由書（均須按他造當事人之人數附繕本）
「切勿逕送上級法院」。
中    華    民    國    98    年    12    月    15    日
                                書記官  蔡進吉


司法院資訊處製作；財團法人民間司法改革基金會備份。
